【裁判字號】    98,交聲,60
【裁判日期】    980123
【裁判案由】    聲明異議
【裁判全文】
臺灣高雄地方法院交通事件裁定          98年度交聲字第60號
原處分機關  交通部公路總局高雄區監理所
法定代理人  陳聰乾
異  議  人
即受處分人  甲○○
上列異議人即受處分人因違反道路交通管理處罰條例案件，對於
交通部公路總局高雄區監理所民國97年12月12所為之處分（原處
分：高監自裁字第裁80－BB0000000 號），聲明異議，本院裁定
如下：
    主  文
異議駁回。
    理  由
一、原處分意旨略以：異議人即受處分人（下稱異議人）甲○○
    於民國97年9 月8 日12時57分許，駕駛車牌號碼0465-JB 號
    自用小貨車，行經高雄市○○○路與正義路口時，因有「駕
    車行經有燈光號誌管制之交叉路口闖紅燈」之違規事實，經
    高雄市政府警察局交通警察大隊員警逕行舉發，並於97年9
    月22日依異議人之戶籍地為合法寄存送達，爰依道路交通管
    理處罰條例第53條第1 項裁決罰鍰新臺幣3 千6 佰元及依同
    條例第63條第1項第3款記違規點數3 點等語。
二、聲明異議意旨略以：異議人於辦理證件時，始發現有本件交
    通違規單過期未繳，並被課以倍罰，經詢問郵局並經交通隊
    來函促領，方於97年12月12日領取違規通知單，經瞭解異議
    人住宅地之五甲國宅公寓乃老舊公寓，郵筒簡陋，左鄰右舍
    也常有信件遺失類似情形發生，實難防範，非蓄意不繳納，
    請求撤銷原處分等語。
三、按處理違反道路交通管理事件，有關文書送達之程序，依行
    政程序法之規定，此為違反道路交通管理事件統一裁罰基準
    及處理細則第5 條所明定。又送達，於應受送達人之住居所
    、事務所或營業所為之，於應送達處所不獲會晤應受送達人
    時，得將文書付與有辨別事理能力之同居人、受雇人或應送
    達處所之接收郵件人員；送達，不能依前2 條規定為之者，
    得將文書寄存送達地之地方自治或警察機關，並做送達通知
    書兩份，1 份黏貼於應受送達人住居所、事務所、營業所或
    其就業處所門首，另1 份交由鄰居轉交或置於該送達處所信
    箱或其他適當位置，以為送達；前項情形，由郵政機關為送
    達者，得將文書寄存於送達地之郵政機關，行政程序法第72
    條第1 項前段、第73條第1 項、第74條第1 項、第2 項分別
    定有明文。而行政機關依行政程序法而為文書之送達，專依
    該法律之規定，且該法並無準用民事訴訟法或刑事訴訟法關
    於寄存送達自寄存之日起10日生效規定之規定，是文書合法
    寄存送達後，當自寄存之日起即時生效。
四、經查：
  (一)異議人於上揭時地，駕駛該自用小貨車闖紅燈乙情，有高雄
    市政府警察局交通大隊97年9 月8 日所拍攝舉發照片影本2
    紙附卷可稽，是異議人上開交通違規事實，應堪認定。
  (二)異議人戶籍地為高雄縣鳳山市○○里○○路10巷18-4號，與
    異議人「刑事聲明異議狀」與「交通違規陳述單及查詢單」
    所留住所地、聯絡地址相符，有卷附異議狀及戶役政個人基
    本資料查詢結果可憑，且為異議人所不爭執，堪予認定。而
    本件舉發單位因異議人上開違規事實，經製作通知單舉發，
    並委託郵政機關按上址送達，於97年9 月22日投遞而無人收
    受，投遞人員乃於同日依行政程序法第74條之規定製作送達
    通知書2 份，將其中1 份黏貼於異議人上開住所地址門首，
    另1 份寄存在鳳山市○○路郵局，而完成送達程序等情，此
    有高雄市政府警察局交通大隊97年12月4 日高市警交三字第
    0970034566號函所附送達證書及交通部公路總局高雄區監理
    所97年12月9 日高監自字第0970056635號函文在卷為憑。準
    此，本件交通違規舉發通知單之送達程序並未違法，則原處
    分機關依道路交通管理處罰條例及違反道路交通管理事件統
    一裁罰基準及處理細則，裁處3 千6 百元罰鍰，並記違規點
    數3 點，揆諸上揭法條意旨說明，於法並無不合。從而，原
    處分於法並無違誤，本件異議無理由，應予駁回。
五、據上論斷，依道路交通案件處理辦法第19條，裁定如主文。
中    華    民    國    98    年    1     月    23    日
                  交通法庭    法  官  王淑惠
以上正本證明與原本無異。
如不服本裁定應於送達後5日內向本院提出抗告狀。
中    華    民    國    98    年    1     月    23    日
                              書記官  黃旭淑


司法院資訊處製作；財團法人民間司法改革基金會備份。
